臺灣臺中地方法院民事裁定　100年度聲字第234號
聲　請　人　林正方
相　對　人　林本堂股份有限公司
上列聲請人聲請選任相對人之臨時管理人事件，本院裁定如下：
    主      文
選任林義峻、黃鴻隆、簡祥紋為相對人林本堂股份有限公司之臨
時管理人。
聲請程序費用由相對人負擔。
    理      由
一、本件聲請意旨略以：相對人林本堂股份有限公司之董事林長
    洪、林培英、林少聰、林陳琅、林正澍，皆已死亡，而相對
    人公司未能推選新任董事，相對人因須辦理更名登記，為期
    順利辦理，及須提起行政救濟時，能合法為之。爰依公司法
    第208條之1第1 規定，聲請選任相對人公司之臨時管理人等
    語。
二、按（股份有限公司）董事會不為或不能行使職權，致公司有
    受損害之虞時，法院因利害關係人或檢察官之聲請，得選任
    一人以上之臨時管理人，代行董事長及董事會之職權。但不
    得為不利於公司之行為，公司法第208條之1第1 項，定有明
    文。而上開法條規定之立法理由為：「按公司因董事死亡、
    辭職或當然解任，致董事會無法召開行使職權；或董事全體
    或大部分均遭法院假處分不能行使職權，甚或未遭假處分之
    剩餘董事消極地不行使職權，致公司業務停頓，影響股東權
    益及國內經濟秩序，增訂本條，俾符實際」。可見法院選任
    臨時管理人之要件，需在公司董事因自然死亡或法律（辭職
    或當然解任）之因素致無法召開董事會，或公司董事全體或
    大部分遭假處分致不能行使職權，而剩餘董事亦消極不行使
    職權等影響公司業務運作嚴重之情況下，始得為之。
三、經查：本件聲請人主張上揭事實，業據其提出相對人公司章
    程影本、股東名冊、臨時股東會會議記錄影本、本院74年訴
    字第978號判決書影、本院75年取字第1829 號提存書影本、
    經濟部商業司公司資料查詢表及林長洪、林培英、林少聰、
    林陳琅、林正澍戶籍謄本各1 件為證，核屬相符。本院審酌
    相對人公司原任董事林長洪、林培英、林少聰、林陳琅、林
    正澍等董事，皆已死亡，相對人公司迄今尚無合法推選之董
    事行使職權，致相對人公司業務無法順利運作，即有使相對
    人公司受損害之虞，揆諸前揭法條規定及說明，相對人公司
    洵有設置臨時管理人之必要。又聲請人為相對人公司股東，
    對相對人公司而言，自屬具有法律上利害關係之人，聲請人
    具狀聲請為相對人公司選任臨時管理人，即無不合，應予准
    許。次查，聲請人推薦由霧峰林家子孫後代林義峻（霧峰林
    家古蹟下厝管理管理會總幹事）、黃鴻隆（會計師）、簡祥
    紋（律師）擔任臨時管理人，其理由係以3 人能適任霧峰林
    宅古蹟之重建，其3 人亦已同意擔任相對人公司之臨時管理
    人（此業經其簽章同意在卷）。是本院認為由林義峻、黃鴻
    隆、簡祥紋3 人擔任相對人公司之臨時管理人，應屬妥適，
    且將有利於相對人公司業務之繼續運作。爰選任林義峻、黃
    鴻隆、簡祥紋3人為相對人公司之臨時管理人。
四、依非訟事件法第21條第2項，民事訴訟法第95條、第78 條，
    裁定如主文。
中    華    民    國   100    年    8     月    29    日
                  民事第二庭    法  官  陳添喜
正本係照原本作成。
如不服本裁定得於送達後10日內向本院提出抗告狀，並應繳納抗
告費新臺幣1000元。
中    華    民    國   100    年    8     月    29    日
                                書記官